臺灣桃園地方法院民事裁定　　　　　　　　 96年度破字第1號
聲　請　人　騰豐科技股份有限公司
法定代理人　甲○○
上列聲請人聲請宣告破產事件，本院裁定如下：
    主  文
宣告騰豐科技股份有限公司破產。
選任張立業律師為破產管理人。
申報債權之期間自即日起至民國九十六年七月十三日止。
第一次債權人會議定於民國九十六年五月十一日（星期五）下午
二時三十分在本院桃園簡易庭第六法庭召開。
    理  由
一、按債務人不能清償債務者，得聲請法院宣告破產，而破產除
    另有規定外，得因債權人或債務人之聲請宣告之，破產法第
    57條、第58條第1 項定有明文。
二、聲請意旨略以：聲請人原係經營電話卡、ＩＣ卡之代售及研
    發等業務，因市場競爭激烈，自有資金不足導致數年連續虧
    損，帳列累積虧損達新台幣（下同）74,471,644元，聲請人
    即債務人所僅存尚有變現價值之財產9,831,851 元，聲請人
    積欠銀行、廠商等人之債務計為36,303,495元，另自94年9
    月，聲請人因無法支付廠租而無法繼續承租工廠生產，且聲
    請人所開立之支票紛遭退票，公司確已無法繼續營運。又聲
    請人業於95年6 月舉行股東常會，會中決議授權董事會依法
    辦理聲請歇業相關事宜，董事會並因而為聲請公司破產之決
    議，為此聲請宣告破產等語。並提出債權人明細、聲請人95
    年12月20日資產負債表、財產狀況彙總表─財產目錄、股東
    常會會議記錄及董事會會議記錄、股東名冊、公司章程、公
    司變更登記表及營利事業登記證等為證。
三、經核聲請人所述上開事實，與其所提供之證據資料並無不符
    ，另本院依職權向財政部國稅局調閱聲請人93年、94年申報
    稅捐資料（含資產負債表、損益表）及向臺灣票據交換所函
    詢聲請人票據信用記錄，亦可證明聲請人虧損連年且其退票
    金額已高達6,822,660 元，並於94年7 月15日經通報拒絕往
    來在案，此有財政部臺灣省北區國稅局桃園縣分局96年2 月
    2 日北區國稅桃縣一字第0961003201號函及其附件、台灣票
    據交換所96年2 月26日台票總字第0960001329號函及其附件
    在卷可稽。據此，聲請人之資產，顯不足以清償總欠債務，
    本院審酌相對人尚有部分流動資產及固定資產應足以清償破
    產財團費用及財團債務，而認本件聲請人之主張尚無不合。
四、末查，本件經本院函詢桃園律師公會是否有律師願意擔任本
    件之破產管理人，經該會桃律公字第568 號函覆本院推薦張
    立業律師，爰選定張立業律師為本件之破產管理人，併此敘
    明。
五、綜上所述，經核聲請人之聲請尚無不合，爰依破產法第63條
    、第64條，裁定如主文。
中　　華　　民　　國　　96　　年　　4 　　月　　14　　日
                  民事第三庭    法　官　陳清怡
以上正本係照原本作成
如對本裁定應於送達後10日內向本院提出抗告狀
中　　華　　民　　國　　96　　年　　4 　　月　　14　　日
                                書記官　王羽潔
